【裁判字號】    90,上易,1987
【裁判日期】    901031
【裁判案由】    竊盜等
【裁判全文】
臺灣高等法院臺中分院刑事判決                    九十年度上易字第一九八七號
      上  訴  人  臺灣南投地方法院檢察署檢察官
      被      告  丁○○
右上訴人因被告竊盜案件，不服臺灣南投地方法院九十年度易字第三○七號中華民國
九十年七月十日第一審判決（起訴案號：臺灣南投地方法院檢察署九十年度偵字第一
四七四號，移送併辦九十年度偵字第二五五八號），提起上訴，本院判決如左：
      主    文
原判決關於竊盜及所定執行刑部份均撤銷。
丁○○連續攜帶兇器竊盜未遂，累犯，處有期徒刑壹年陸月。
      事    實
一、丁○○於民國（下同）八十八年十一月間，因竊盜案件，經臺灣南投地方法院判
    處有期徒刑八月，甫於九十年二月二十一日執行完畢，不知悔改，竟基於意圖為
    自己不法所有之概括犯意，連續為如下之犯行：
  (一)九十年四月十二日上午五時許，在南投縣國姓鄉○○村○○路九十二之一號，趁
    該屋大門未鎖之際侵入屋內後（侵入住宅部分未據告訴），竊取戊○○所有之電
    視機二台、選台器二台、電暖氣一台、音響喇叭一對、手提ＣＤ音響一台、ＣＤ
    共三十六片及棉被一條，價值約新台幣（下同）一萬七千八百元，得手後回其南
    投縣國姓鄉○○村○○路五一一號住處房間內留供己用。嗣警方因獲報處理丁○○另涉傷害案時，在其住處房間內起出上揭物品（被害人已領回）。
  (二)九十年七月十九日零時五十分許，在南投縣埔里鎮○○里○○街十四巷三弄二十
    六號前路邊，先潛入乙○○所有Ｗ８─７１３０號自小客車內，竊取周嘉鴻所有
    置於該車置物箱內之固定板手二支、起子一支，得手後持該客觀上對人之生命、
    身體具危險性足供兇器使用之固定板手二支、起子一支，再進入亦停放該處之丙○○所有ΗＶ─７５４３號自小客車內，於著手實施竊取該車內ＶＣＤ電視及音
    響喇叭之際，恰為乙○○外出時發現，故未竊得上開ＶＣＤ電視及汽車音響喇叭
    等財物，嗣經乙○○報請警方處理當場查獲。
二、案經南投縣警察局埔里分局報請台灣南投地方法院檢察署檢察官偵查起訴及由南
    投縣警察局埔里分局報請台灣南投地方法院檢察署檢察官移送併辦。
      理    由
一、訊據被告丁○○否認右揭犯行，辯稱：我當時已喝醉，我沒有偷前開物品，筆錄
  怎麼寫我不知道。我拿起子、固定板手是要轉我的機車螺絲而已，我是臨時起意
    ，暫時用一下，是被害人去報案我才被抓到的云云。惟查，被告右揭連續竊盜犯
    行，業據被害人戊○○、乙○○、丙○○於警、偵訊中指述甚詳，而就竊取戊○○財物部分被告亦供稱：「警方於我家中查獲之電視機二台等物是我到國姓鄉北
    港林埔尾（正確住址我不記得了）某一個住宅竊取得來的」、「我是於九十年四
    月十二日約早上前往該地點行竊該等物品」、「我是看該住宅大門未鎖，就侵入
    該住宅」、「該物品是用機車分二次搬運」等語，另就竊取汽車內財物部分，警
    訊時「（問：警方於九十年七月十九日零時五十分許於南投縣埔里鎮○○里○○
    街十四巷三弄二十六號前，查獲你涉嫌竊盜案，當時你在做何事？）答稱：當時
    我因進入ΗＶ─７５４３丙○○自小客車及Ｗ８─７１３０周嘉鴻（應為乙○○
    之誤）自小客車內找東西，不料被車主當場發現後報警處理」、「當時因我所騎
    用之我叔叔徐松雄所有之重機車因少了一個螺絲帽，我才先進入Ｗ８─７１３０
    自小客車內尋得二把固定板手及一把起子，由該車內置物箱內取得後，在進入Η
    Ｖ─７５４３號自小客車內要拆取車內之螺絲帽到我所騎重型機車使用，未料當
    場被丙○○及乙○○二車主發現我正在ΗＶ─７５４３號自小客車內，手持板手
    翻找東西報警被當場查獲」、「（問：你有無帶工具？）答稱：有拿板手，是車
    裡的，是車內拿的，我本身沒有帶工具」、「當時ＶＣＤ電視的喇叭蓋是我拆的
    」、「板手及起子是從另一部Ｗ８─７１３０號車子內拿的」、「因為Ｗ８─７
    １３０那部車沒鎖，我是空手去拿工具」、「：：我先去拿工具，是Ｗ８─７１
    ３０號車內拿的，再去ΗＶ─７５４３號車內拆螺絲」等情，且有贓物認領保管
    單二份在卷可稽，堪認被告確有為上開竊盜犯行。被告雖於本院辯稱當時已喝醉
    ，無竊取之故意，不知於警、偵訊中所為陳述云云，然徵諸被告於本案警、偵訊
    中既能就上開所犯各節詳為描述其經過，且其於偵查中因另涉傷害部份所辯稱其
    腦部曾經受傷，癲癇時有發作，依其於原審所庭呈之診斷證明書所載，被告係於
    八十四年五月二十三日因外傷致大腦出血入院，已於同年六月三日出院，顯見其
    已康復，被告又未能提出若何有關後遺症之診斷證明，足見其於案發時並未心神
    喪失或精神耗弱，且縱其騎乘機車有零件缺少之情，亦不應侵入他人車中竊取工
    具再至他車竊取其所稱車內零件，況其所拆之物為車內之ＶＣＤ電視及喇叭，並
    非螺絲帽，足見被告竊取Ｗ８－七一三０號車內之扳手、起子，係為竊取ＨＶ－
    七五四三號車內喇叭、ＶＣＤ電視之用甚明。故被告於本院上開所辯，顯係臨訟
    為求脫免刑責所為置辯之詞，不足採信。  本件事證已臻明確，被告竊盜犯行堪
    以認定，應予依法論科。
二、按固定板手、起子客觀上對人之身體、生命均具有危險性，可作為兇器使用，被
    告持以行竊他人財物，自屬攜帶兇器竊盜無訛。核被告所為如事實欄(一)所示部份
    犯行，係犯刑法第三百二十條第一項之竊盜既遂罪，所為如事實欄(二)所示部份犯
    行係犯刑法第三百二十條第一項之竊盜既遂罪、第三百二十一條第一項第三款、
    第二項之攜帶兇器竊盜未遂罪，被告所為上開三次竊盜犯行，時間緊接，所犯構
    成要件相同，顯係基於概括犯意反覆為之，為連續犯，應依刑法第五十六條之規
    定擇其中情節較重之攜帶兇器竊盜未遂論以一罪，並加重其刑。又被告所犯如事
    實欄(二)所示竊取丙○○所有ΗＶ─７５４３號自小客車內ＶＣＤ電視及音響喇叭
    部份犯行，被告雖已著手竊取，惟因遭被害人發現報警查獲而未竊得上開財物，
    為未遂犯，應依刑法第二十六條第一項規定減輕其刑。公訴人起訴意旨雖未論及
    如事實欄(二)所示被告於九十年七月十九日所為之二次竊盜犯行，惟此部分與起訴
    部分之犯行具有連續犯之裁判上一罪關係，為起訴效力所及，本院自得併予審理
    ，併此敘明。另被告曾於八十八年十一月間，因竊盜案件，經臺灣南投地方法院
    判處有期徒刑八月，甫於九十年二月二十一日執行完畢，有台灣南投地方法院檢
    察署刑案資料查註紀錄表及台灣高等法院被告全國前案紀錄表各乙紙在卷可稽，
    其於五年內再犯本件有期徒刑以上之罪，為累犯，應依法加重其刑。被告所犯之
    罪有加重、減輕之情，依法先加後減。原審予被告論罪科刑，固非無見，惟原判
    決未及審酌被告於九十年七月十九日另涉如事實欄(二)所示部份犯行，又參以台灣
    南投地方法院檢察署刑案資料查註紀錄表及台灣高等法院被告全國  前案紀錄表
    ，被告雖於七十七年起，分別因妨害公務、竊盜、妨害自由等案件，為法院判處
    徒刑，就竊盜部分，曾於八十一年、八十二年、八十六年及八十八年間分別犯下
    四次，然被告於八十一年、八十二年所為竊盜犯行距被告犯下本件犯行已八年有
    餘，該八十六年及八十八年間所犯距今亦已有二至四年之時間，尚難認被告有犯
    罪之習慣，原審以被告有犯罪習慣，為矯治其惡習，培養被告之勞動習慣，依竊
    盜犯贓物犯保安處分條例第三條第一項第一款、第五條第一項前段之規定宣告被
    告應於刑之執行前，令其入勞動場所強制工作，其期間為三年，尚有未洽，公訴
    人就竊盜部分上訴意旨以原判決未審酌被告另涉有如事實欄(二)所示部份犯行，指
    摘原判決不當，為有理由，應由本院將被告所犯竊盜部分及所定執行刑均予撤銷
    改判。爰審酌被告有多次竊盜前科，仍不知悔改而再次行竊，及犯後飾詞否認等
    一切情狀，量處如主文第二項所示之刑，以資懲儆。
據上論結，應依刑事訴訟法第三百六十九條第一項前段、第三百六十四條、第二百九
十九條第一項前段、刑法第三百二十一條第一項第三款、第二項、第四十七條、第五
十六條、第二十六條第一項、判決如主文。
本案經檢察官甲○○到庭執行職務。
中      華      民      國      九十     年       十      月    三十一  日
                                    臺灣高等法院臺中分院刑事第二庭
                                          審判長法  官  陳  欣  安
       法  官  吳  重  政
                                                法  官  蔡  聰  明
右正本證明與原本無異。
不得上訴。
                                                書記官  紀  美  鈺
中      華      民      國      九十     年      十一     月     一     日
                                                                        Ｆ


司法院資訊處製作；財團法人民間司法改革基金會備份。
